【裁判字號】    99,上易,955
【裁判日期】    990504
【裁判案由】    竊盜
【裁判全文】
臺灣高等法院刑事判決                 99年度上易字第955號
上  訴  人
即  被  告  乙○○
上列上訴人因竊盜案件，不服臺灣板橋地方法院98年度易字第22
87號，中華民國99年3月12日第一審判決（起訴案號：臺灣板橋
地方法院檢察署98年度偵字第22083號），提起上訴，本院判決
如下：
    主  文
上訴駁回。
    理  由
一、按提起第二審之上訴，其上訴書狀應敘述具體理由，為第二
    審上訴必備之程式。此觀民國（下同）96年7月4日修正公布
    刑事訴訟法第361條第2項之規定甚明。倘上訴理由之敘述未
    合乎具體之要求者，其上訴即屬同法第362條前段所定「上
    訴不合法律上之程式」，第二審法院應依同法第367條前段
    之規定，以判決駁回之。至其理由之具體與否，屬第二審法
    院審查範圍，不在第一審法院命補正之列，上訴書狀如已敘
    述理由，無論其具體與否，即無待其補提理由書或命補正之
    問題。此與上訴書狀全未敘述上訴理由者，第一審法院依刑
    事訴訟法第361條第3項之規定，應定期間先命補正之情形，
    尚屬有別。又第二審上訴之目的，既在於請求撤銷、變更原
    判決，則所謂「具體理由」，自應就原判決如何足以撤銷、
    如何應予變更之「事實上」或「法律上」之具體根據，本於
    確實之訴訟資料暨原因事實之所出，逐一敘述、記載，必已
    具體指出原判決事實認定之所憑有如何之錯誤（如原判決所
    採之證據如何不具證據能力，所為證明力之判斷如何違背經
    驗、論理法則等），法律之適用（尤其實體法）有如何之違
    誤，形式上已足以動搖原判決使之成為不當或違法而得改判
    之事由；必要時並應提出有利於己之事證，期使第二審法院
    採納，俾為有利於上訴人之認定，始屬合法。上訴理由之敘
    述，應先合乎具體之要求，始有所敘述可取與否之實體審理
    與判斷之問題。是上訴人之上訴書狀雖敘述上訴理由，但僅
    泛言原判決認定事實錯誤、違背法令、量刑失之過重或輕縱
    等情詞，而未依上揭意旨指出具體事由，或形式上雖已指出
    具體事由，然該等事由縱使屬實，亦不足以認為原判決有何
    不當或違法，或其所陳之事由，與訴訟資料所載不相適合，
    或所指摘原判決之「不當」或「違法」根本不存在者，均應
    認其實質上並未符合具體之要件，庶符節制濫行上訴之立法
    意旨。
二、本件原判決認定上訴人即被告乙○○前因竊盜案件，經臺灣
    臺北地方法院以93年度易字第592號判處有期徒刑1年6月，
    復經本院以94年度上易字第764號駁回上訴確定，於民國96
    年1月3日縮刑假釋出監，並於96年3月26日假釋期滿未經撤
    銷，其未執行之刑，以已執行論。詎其猶不知悔改，復意圖
    為自己不法之所有，於98年8月1日下午4時許(起訴書誤載為
    19時許)，攜帶客觀上足以致人之身體、生命於危險而屬兇
    器之大型油壓剪，毀損被害人甲○○位於臺北縣中和市○○
    路111巷5之1號住處廚房之鋁窗後而踰越入內（侵入住宅及
    毀損部分均未據告訴），竊取被害人甲○○所有鑽石戒指3
    只、橄欖石鑲鑽戒指1只、水晶戒指1只、玉環1只、皮包1
    個、現金新臺幣（下同）4400元得手後，逃離現場等情。係
    以上揭事實，業經被告乙○○於原審準備程序及審理時坦承
    不諱，核與證人即被害人甲○○於警詢時指述住處財物失竊
    之情節相符，復有監視器翻拍照片1張、臺北縣政府警察局
    中和第一分局搜索扣押筆錄、扣押物品目錄表各乙份在卷足
    憑，及扣案之油壓剪1支足資佐證，因認本件事證明確，其
    犯行足堪認定，爰於告知簡式審判程序之旨，並聽取當事人
    意見後，裁定進行簡式審判程序，判決被告攜帶兇器毀越安
    全設備竊盜，累犯，處有期徒刑一年，及為相關從刑沒收之
    諭知，已詳敘其憑以認定之證據及理由，並無違背證據法則
    。而原判決依其確認之事實而為法律之適用，亦無違誤，量
    刑亦屬妥適。
三、被告不服原審判決，提起上訴，上訴理由略稱：被告所攜帶
    之破壞剪刀只有用於毀損鋁窗，並未攜入被害人屋內，請庭
    上審酌被告只有竊取財物之心而無傷人之意，且衡量被告坦
    承犯行，犯後態度良好，給予改過自新機會云云。經查，原
    判決業於理由欄敘明「刑法第321第1項第3款所謂之兇器，
    其種類並無限制，凡客觀上足對人之生命、身體、安全構成
    威脅，具有危險性之兇器均屬之，且祇須行竊時攜帶此種具
    有危險性之兇器為已足，並不以攜帶之初有行兇之意圖為必
    要（最高法院79年臺上字第5253號判例要旨參照）。被告於
    98年8月1日下午4時許，利用油壓剪毀損被害人上址住處之
    鋁窗，踰越鋁窗而進入被害人住處為竊盜行為，其行竊時所
    攜帶之油壓剪1支，為金屬材質，質地堅硬、形式尖銳之器
    具，持之揮擊自足以對人之生命、身體造成威脅，為客觀上
    足以傷害人生命、身體之器械，顯為具有危險性之兇器無訛
    」等論據綦詳，原判決依所認定之事實為法律之適用，並未
    有違誤之情形，則被告此一上訴理由之敘述，僅係徒憑己見
    ，對原審業已詳述之理由再為爭執，應認並未符合具體之要
    件。又按量刑之輕重，係屬事實審法院得依職權自由裁量之
    事項，茍於量刑時，已依行為人之責任為基礎，並斟酌刑法
    第57條各款所列情狀，而未逾越法定範圍，又未濫用其職權
    ，即不得遽指為違法。查本件原判決於量刑時，已依上揭規
    定，審酌被告前有竊盜前科，素行不佳，正值年輕力壯，不
    思依循正軌賺取財物，反持客觀上具危險性可供兇器使用之
    油壓剪，破壞被害人住處鋁窗後入屋行竊，對社會治安及被
    害人住宅、隱私安全危害甚鉅；兼衡其犯罪之動機、目的、
    智識程度、所竊得財物之價值、犯後於偵查中雖坦承犯行，
    惟於原審羈押庭訊問程序及原審準備程序中復矢口否認犯行
    ，迄至準備程序將結束時，始又供承確有為本案犯行，其犯
    後態度難認良好，及公訴人具體求刑有期徒刑1年8月，尚屬
    過重等一切情狀，予以綜合考量後，科刑如前所述，並未逾
    越法定刑度，亦未濫用自由裁量之權限，刑度亦屬妥適，核
    無不當或違法之情形。上訴意旨單純就科刑輕重而為爭執，
    惟既未依憑卷證資料，明確指出原審所為證據證明力之判斷
    如何違背經驗、論理法則，或提出新事證，指摘或表明原審
    有何採證認事、用法或量刑等足以影響判決本旨之不當或違
    法，自非屬得上訴第二審之具體理由。依上揭說明，本件上
    訴未敘述具體理由，其上訴自屬不合法律上之程式，應予判
    決駁回，並不經言詞辯論為之。
據上論斷，應依刑事訴訟法第367條前段、第372條，判決如主文
。
中    華    民    國    99    年    5     月    4     日
                  刑事第十八庭審判長法  官  吳鴻章
                                    法  官  曾淑華
                                    法  官  汪梅芬
以上正本證明與原本無異。
不得上訴。
                                    書記官  劉寶鈴
中    華    民    國    99    年    5     月    4     日

司法院資訊處製作；財團法人民間司法改革基金會備份。
